臺灣高等法院刑事判決　　　　　　　　96年度上易字第1648號
上　訴　人
即　被　告　丙○○
　　　　　　甲○○
　　　　　　　　　　　1號2樓.
上列上訴人等因竊盜案件，不服臺灣桃園地方法院96年度易字第
719號，中華民國96年6月4日第一審判決（起訴案號：臺灣桃園
地方法院檢察署96年度偵字第9758號），提起上訴，本院判決如
下：
    主  文
原判決撤銷。
丙○○共同犯如附表所示之竊盜罪，均累犯，各處如附表所示之
刑，並各減其宣告刑如附表所示。應執行有期徒刑拾壹月。
甲○○共同犯如附表所示之竊盜罪，各處如附表所示之刑，並各
減其宣告刑如附表所示。應執行有期徒刑玖月。
    事  實
一、丙○○前因違反家庭暴力防治法等案件，經原審法院判處應
    執行有期徒刑10月確定，甫於民國96年2月16日執行完畢。
    猶不知悔改，於96年4月15日起，與甲○○共同基於意圖為
    自己不法所有之竊盜犯意聯絡，推由丙○○利用送瓦斯之便
    分別於附表編號1至5所示之時、地，徒手拔下如附表所示數
    量之各社區大樓消防栓噴水錨（1個價值約新臺幣2000元）
    而竊取之，得手後再由甲○○持以前往桃園縣龍潭鄉○○街
    286號之利六久公司回收廠，變買予不知情之該回收廠負責
    人郭炳宏，並將所得款項朋分花用殆盡。嗣經甲○○於96年
    4月22日18時20分許再次持所竊得之消防栓噴水錨（即附表
    編號5部分）前往上開回收廠變賣時，為警當場查獲，始循
    線查知上情。
二、案經桃園縣政府警察局龍潭分局報請臺灣桃園地方法院檢察
    署檢察官偵查起訴。
    理  由
一、上開事實，業據被告丙○○、甲○○於偵查、原審審理中自
    白不諱，核與證人即被害人丁○○、戊○○、乙○○、王有
    祚於警詢中所指訴遭竊情節、證人郭炳宏於警詢中所證述甲○○變賣消防栓噴水錨之情節相符，且有贓物認領保管單（
    附表編號5）、現場及贓物照片等件附卷可佐。被告二人上
    開自白應為事實，可以採信。本案事證已臻明確，被告二人
    之犯行均堪認定，應依法論科。
二、核被告丙○○、甲○○於附表編號1至5所載各次所為，均係
    犯刑法第320條第1項之竊盜罪。被告二人就上開各罪均有犯
    意聯絡及行為分擔，為共同正犯。又被告二人所為該5次竊
    盜犯行，係於不同時間所為，且被害人有異，時空上均無密
    接不可分之情形，並非接續犯，均應分論併罰。又被告丙○○前因違反家庭暴力防治法等案件，經原審法院判處應執行
    有期徒刑10月確定，甫於民國96年2月16日執行完畢之事實
    ，有本院被告全國前案紀錄表在卷可按，其於受有期徒刑執
    行完畢後5年內，故意再犯本件各次有期徒刑以上之本罪，
    為累犯，均應依法加重其刑。
三、原審以被告二人犯罪事證明確，據以論罪科刑，固非無見。
    惟查：(1)、被告二人所犯本案竊盜罪之犯罪時間係均在96年
    4月24日以前，有中華民國96年罪犯減刑條例之適用，原審
    於裁判時未及適用該條例對被告所處宣告刑予以減刑，即有
    未合。(2)、被告二人就所為本案五件竊盜罪係共犯關係，渠
    等雖各有分工，然綜核全案卷證，被告二人所犯情節輕重尚
    無二致；而被告丙○○有刑法第47條第1項累犯規定之適用
    ，應加重其量刑，惟原審未說明何以非為累犯之被告甲○○
    與應加重量刑之被告丙○○所論處五次竊盜罪之量刑均相同
    ，自難認為公允。雖被告二人上訴未具理由，難認有理，惟
    原審既有上開可議之處，即屬無可維持，應由本院將原判決
    撤銷改判。爰審酌被告丙○○、甲○○二人之品行、年輕力
    壯，不思以正途賺取金錢，多次竊取他人財物，所竊物品乃
    社區大樓之消防安全設備，礙及各大樓公共安全之確保，惟
    犯後尚能坦承犯行，已有悔改之意，暨渠等素行、生活狀況
    、犯罪之動機、目的、手段、所竊之物有部分發還被害人之
    情形等一切情狀，分別量處如附表所示之刑。又被告所犯本
    案竊盜罪之犯罪時均係在96年4月24日以前，合於中華民國
    96年罪犯減刑條例第2條第1項第3款所規定減刑條件，併就
    被告二人所處上開宣告刑各減其二分之一如附表所示，且分
    別定其應執行之刑如主文第二、三項所示。
四、被告丙○○、甲○○經合法傳喚，無正當理由不到庭，爰不
    等其陳述逕行判決。
據上論斷，應依刑事訴訟法第369條第1項前段、第364條、第371
條、第299條第1項前段，刑法第28條、第320條第1項、第47條第
1項、第51條第5款，中華民國96年罪犯減刑條例第2條第1項第3
款、第7條，判決如主文。
本案經檢察官陳明光到庭執行職務。
中　　華　　民　　國　　96　　年　　9 　　月　　27　　日
       　　　　　 刑事第十七庭  審判長法　官　  趙功恆
                                      法　官　  高明哲
                                      法　官　  孫惠琳
以上正本證明與原本無異。
不得上訴。
                                      書記官    魏汝萍
中　　華　　民　　國　　96　　年　　9 　　月　　27　　日
附錄本案論罪科刑法條全文：
中華民國刑法第320條
意圖為自己或第三人不法之所有，而竊取他人之動產者，為竊盜
罪，處5 年以下有期徒刑、拘役或5 百元以下罰金。
意圖為自己或第三人不法之利益，而竊佔他人之不動產者，依前
項之規定處斷。
前二項之未遂犯罰之。
附表：
┌──┬─────┬─────┬────┬────┬─────┐
│編號│時間      │地點      │所竊物品│所處宣告│減刑後所處│
│    │          │          │        │刑      │之刑      │
├──┼─────┼─────┼────┼────┼─────┤
│ 1  │96年4月5日│桃園縣龍潭│丁○○之│丙○○處│丙○○處有│
│    │16時許    │鄉○○路34│龍潭花園│有期徒刑│期徒刑壹月│
│    │          │5巷73號1樓│國宅社區│參月    │又拾伍日  │
│    │          │          │消防栓噴│甲○○處│甲○○有期│
│    │          │          │水錨1 個│有期徒刑│徒刑壹月  │
│    │          │          │        │貳月    │          │
├──┼─────┼─────┼────┼────┼─────┤
│ 2  │96年4月9日│桃園縣龍潭│丁○○之│丙○○處│丙○○處有│
│    │15時許    │鄉○○路34│龍潭花園│有期徒刑│期徒刑參月│
│    │          │5巷18號1樓│國宅社區│陸月    │          │
│    │          │、26號1 樓│消防栓噴│甲○○處│甲○○處有│
│    │          │、12號1 、│水錨4 個│有期徒刑│期徒刑貳月│
│    │          │2 樓      │        │伍月    │又拾伍日  │
├──┼─────┼─────┼────┼────┼─────┤
│ 3  │96年4月17 │桃園縣龍潭│戊○○之│丙○○處│丙○○處有│
│    │日11時許  │鄉○○路39│歡喜樓社│有期徒刑│期徒刑參月│
│    │          │2巷9弄29衖│區消防栓│柒月    │又拾伍日  │
│    │          │17號2樓至6│噴水錨5 │甲○○處│甲○○處有│
│    │          │樓        │個      │有期徒刑│期徒刑參月│
│    │          │          │        │陸月    │          │
├──┼─────┼─────┼────┼────┼─────┤
│ 4  │96年4月22 │桃園縣龍潭│乙○○之│丙○○處│丙○○處有│
│    │日11時許  │鄉○○○街│百年大鎮│有期徒刑│期徒刑貳月│
│    │          │15巷11號2 │社區消防│肆月    │          │
│    │          │樓、3樓   │栓噴水錨│甲○○處│甲○○處有│
│    │          │          │2個     │有期徒刑│期徒刑壹月│
│    │          │          │        │參月    │又拾伍日  │
├──┼─────┼─────┼────┼────┼─────┤
│ 5  │96年4月22 │桃園縣龍潭│王有祚之│丙○○處│丙○○處有│
│    │日16時許  │鄉○○路63│臺北九龍│有期徒刑│期徒刑參月│
│    │          │巷100 弄13│社區消防│陸月    │          │
│    │          │號2樓至6樓│栓噴水錨│甲○○處│甲○○處有│
│    │          │          │5個 （已│有期徒刑│期徒刑貳月│
│    │          │          │發還予被│伍月    │又拾伍日  │
│    │          │          │害人）  │        │          │
└──┴─────┴─────┴────┴────┴─────┘
